【裁判字號】    94,易,1725
【裁判日期】    950320
【裁判案由】    竊盜
【裁判全文】
臺灣臺北地方法院刑事判決              94年度易字第1725號
公  訴  人  臺灣臺北地方法院檢察署檢察官
被      告  甲○○
上列被告因竊盜案件，經檢察官提起公訴（九十四年度偵字第一
三四五○號），經本院判決如下：
    主  文
甲○○竊盜，未遂，累犯，處有期徒刑月，如易科罰金，以
佰元折算壹日。扣案之鑰匙壹支沒收。
    事  實
一、甲○○為瘖啞人，前於民國八十八年間曾因竊盜罪，經臺灣
    板橋地方法院八十八年度訴字第二○六五號判處有期徒刑一
    年、刑前強制工作三年，經被告不服提起上訴，再由臺灣高
    等法院以八十九年度上訴字第七一八號判決駁回上訴確定，
    於九十二年十一月十五日執行完畢，猶不知悔改，仍意圖為
    自己不法之所有，於九十四年七月二十二日下午十一時許，
    在臺北市萬華區○○○路○段龍山國小旁之紅磚人行道上，
    以其所有之鑰匙，撬開乙○○之車號ＡＭＨ—五七九號重型
    機車之置物箱。幸尚未撬開之際，即為臺北市政府警察局萬
    華分局員警丙○○在旁巡邏目睹，而當場逮捕，始未得逞，
    再扣得前開鑰匙一支。
二、案經臺北市政府警察局萬華分局報告臺灣臺北地方法院檢察
    署檢察官偵查後起訴。
    理  由
一、訊據被告甲○○就於前揭時地因抽取插於機車置物箱上之鑰
    匙而為警當場逮捕等情，於本院調查、審理時固坦承不諱，
    惟仍矢口否認有何竊盜之犯行，辯稱：並非偷竊之意思，伊
    有蒐集鑰匙之習慣，行經該處見他人機車上插有鑰匙，故上
    前拔抽，惟見有員警靠近，一時情急，方將鑰匙收入口袋，
    並未轉動鑰匙、或開啟置物箱，故非偷竊云云。惟查：
  (一)被告於前揭時地數度轉動插於車號ＡＭＨ—五七九號機車置
    物箱之鑰匙，欲開啟置物箱，見有員警上前，被告即抽出鑰
    匙欲為離去，而為員警當場逮捕等情，除部分業經被告於本
    院坦承不諱外，且全程另經證人即現場逮捕員警丙○○於本
    院結證明確。再前揭機車、及置物箱內物品亦經被害人乙○
    ○指認為伊所有，領回保管乙節，經被害人乙○○於警訊證
    述歷歷；復有扣案之機車鑰匙一支、現場機車照片（見偵查
    卷第二二頁）在卷可稽，上開事實堪以認定。
  (二)被告雖辯稱：並未轉動鑰匙、或欲開啟機車置物箱，係鑰匙
    拔不出來方會一直轉動，並非偷竊云云。惟扣案之鑰匙亦非
    被害人使用之原始鑰匙，該原始鑰匙並未失竊等情，已經證
    人乙○○於警訊指認無訛，則倘非被告所有之鑰匙，被告有
    何權利轉動他人機車上之鑰匙？而被告於現場一邊東張西望
    ，一邊轉動插於機車上鑰匙，此舉長達二十餘秒，雖無法開
    啟仍不放棄嘗試直至員警上前，隨即順利抽回鑰匙置入上衣
    口袋內等事實，亦經證人丙○○於本院證述在卷（見本院九
    十四年十二月二十六日筆錄第二、三頁），另被告更自承：
    為警逮捕時，本件扣案之鑰匙隨即經抽出放入自身口袋等語
    （見本院九十五年三月六日筆錄第三頁），是並無被告所辯
    「鑰匙無法抽出、需要數度轉動」之情；則被告以自身鑰匙
    、數度轉動他人機車置物箱長達二十餘秒之舉，其所為係欲
    開啟置物箱、而為自己不法所有之意圖至為灼然，被告所辯
    ：並非偷竊之意云云，顯無足採。
  (三)綜上所述，本件事證明確，被告犯行洵堪認定，應予依法論
    科。
二、核被告之行為，係犯刑法第三百二十條第三項第一項之普通
    竊盜未遂罪。查被告於八十八年間曾因竊盜罪，經臺灣板橋
    地方法院八十八年度訴字第二○六五號判處有期徒刑一年、
    刑前強制工作三年，經被告不服提起上訴，再由臺灣高等法
    院以八十九年度上訴字第七一八號判決駁回上訴確定，於九
    十二年十一月十五日執行完畢，有臺灣高等法院被告前案紀
    錄表附卷可按，未滿五年，再犯本件有期徒刑以上之罪，為
    累犯，應依刑法第四十七條加重其刑。被告雖已著手竊盜行
    為之，實施惟尚未生竊得物品之結果，為未遂犯，爰依刑法
    第二十六條前段之規定，按既遂犯之刑度減輕其刑。被告為
    重度聽障、無法言語，係瘖啞人，有被告之中華民國身心障
    礙手冊（見偵查卷第十頁）在卷足參，其知識及謀聲技能較
    差於常人，依刑法第二十條規定遞減輕其刑。本院爰審酌被
    告除前開構成累犯之外，另自六十年起陸續有竊盜、搶奪、
    毒品前科，竊盜部分於八十四年起，即經臺灣板橋地方法院
    以八十四年訴字第五六二號判處有期徒刑八月、本院以八十
    五年度易字第二二四三號判處有期徒刑三月、臺灣士林地方
    法院以八十五年度易字第三四七六號判處有期徒刑七月、臺
    灣基隆地方法院以八十七年度易字第四五一號判處有期徒刑
    六月等，其竊盜素行不良，且經多次矯治顯難收成效，再衡
    量本次被告仍不知悔改，惟竊取物品價值非鉅、且未造成實
    際損害及被告其餘犯罪動機、目的、犯罪時所受之刺激、犯
    罪之手段、犯人之生活狀況、品行、智識程度、犯罪所生之
    危險或損害、犯罪後之態度等一切情狀，判處如主文所示之
    刑，並諭知易科罰金之折算標準，以示懲儆。扣案之鑰匙一
    支，為被告所有、供犯罪所用之物，且屬被告所有，爰依刑
    法第三十八條第一項第二款沒收之。
據上論斷，應依刑事訴訟法第二百九十九條第一項前段，刑法第
三百二十條第三項、第一項、第二十條、第二十六條、第三十八
條第一項第二款、第四十一條第一項前段、第四十七條，罰金罰
鍰提高標準條例第一條前段、第二條，判決如主文。
本案經檢察官張志全到庭執行職務
中    華    民    國    95    年    3     月    20    日
                  刑事第四庭  審判長法  官  劉慧芬
                                    法  官  黎惠萍
                                    法  官  郭惠玲
如不服本判決，應於判決送達後十日內，向本院提出上訴狀。
上正本證明與原本無異。
                                    書記官  鄭雅文
中    華    民    國    95    年    3     月    21    日
附錄本案論罪科刑法條全文：
刑法第三百二十條  普通竊盜罪、竊佔罪
意圖為自己或第三人不法之所有，而竊取他人之動產者，為竊盜
罪，處五年以下有期徒刑、拘役或五百元以下罰金。
意圖為自己或第三人不法之利益，而竊佔他人之不動產者，依前
項之規定處斷。
前二項之未遂犯罰之。


司法院資訊處製作；財團法人民間司法改革基金會備份。
